<?xml version='1.0' encoding='utf-8'?>
<verb default="ataispeáin" disambig="">
  <verbalNoun default="ataispeáint" />
  <verbalAdjective default="ataispeánta" />
  <tenseForm default="ataispeáin" tense="Past" dependency="Indep" person="Base" />
  <tenseForm default="ataispeánamar" tense="Past" dependency="Indep" person="Pl1" />
  <tenseForm default="ataispeánadar" tense="Past" dependency="Indep" person="Pl3" />
  <tenseForm default="ataispeánadh" tense="Past" dependency="Indep" person="Auto" />
  <tenseForm default="ataispeáin" tense="Past" dependency="Dep" person="Base" />
  <tenseForm default="ataispeánamar" tense="Past" dependency="Dep" person="Pl1" />
  <tenseForm default="ataispeánadar" tense="Past" dependency="Dep" person="Pl3" />
  <tenseForm default="ataispeánadh" tense="Past" dependency="Dep" person="Auto" />
  <tenseForm default="ataispeánadh" tense="PastCont" dependency="Indep" person="Base" />
  <tenseForm default="ataispeánainn" tense="PastCont" dependency="Indep" person="Sg1" />
  <tenseForm default="ataispeántá" tense="PastCont" dependency="Indep" person="Sg2" />
  <tenseForm default="ataispeánaimis" tense="PastCont" dependency="Indep" person="Pl1" />
  <tenseForm default="ataispeánaidís" tense="PastCont" dependency="Indep" person="Pl3" />
  <tenseForm default="ataispeántaí" tense="PastCont" dependency="Indep" person="Auto" />
  <tenseForm default="ataispeánadh" tense="PastCont" dependency="Dep" person="Base" />
  <tenseForm default="ataispeánainn" tense="PastCont" dependency="Dep" person="Sg1" />
  <tenseForm default="ataispeántá" tense="PastCont" dependency="Dep" person="Sg2" />
  <tenseForm default="ataispeánaimis" tense="PastCont" dependency="Dep" person="Pl1" />
  <tenseForm default="ataispeánaidís" tense="PastCont" dependency="Dep" person="Pl3" />
  <tenseForm default="ataispeántaí" tense="PastCont" dependency="Dep" person="Auto" />
  <tenseForm default="ataispeánann" tense="PresCont" dependency="Indep" person="Base" />
  <tenseForm default="ataispeánaim" tense="PresCont" dependency="Indep" person="Sg1" />
  <tenseForm default="ataispeánaimid" tense="PresCont" dependency="Indep" person="Pl1" />
  <tenseForm default="ataispeántar" tense="PresCont" dependency="Indep" person="Auto" />
  <tenseForm default="ataispeánann" tense="PresCont" dependency="Dep" person="Base" />
  <tenseForm default="ataispeánaim" tense="PresCont" dependency="Dep" person="Sg1" />
  <tenseForm default="ataispeánaimid" tense="PresCont" dependency="Dep" person="Pl1" />
  <tenseForm default="ataispeántar" tense="PresCont" dependency="Dep" person="Auto" />
  <tenseForm default="ataispeánfaidh" tense="Fut" dependency="Indep" person="Base" />
  <tenseForm default="ataispeánfaimid" tense="Fut" dependency="Indep" person="Pl1" />
  <tenseForm default="ataispeánfar" tense="Fut" dependency="Indep" person="Auto" />
  <tenseForm default="ataispeánfaidh" tense="Fut" dependency="Dep" person="Base" />
  <tenseForm default="ataispeánfaimid" tense="Fut" dependency="Dep" person="Pl1" />
  <tenseForm default="ataispeánfar" tense="Fut" dependency="Dep" person="Auto" />
  <tenseForm default="ataispeánfadh" tense="Cond" dependency="Indep" person="Base" />
  <tenseForm default="ataispeánfainn" tense="Cond" dependency="Indep" person="Sg1" />
  <tenseForm default="ataispeánfá" tense="Cond" dependency="Indep" person="Sg2" />
  <tenseForm default="ataispeánfaimis" tense="Cond" dependency="Indep" person="Pl1" />
  <tenseForm default="ataispeánfaidís" tense="Cond" dependency="Indep" person="Pl3" />
  <tenseForm default="ataispeánfaí" tense="Cond" dependency="Indep" person="Auto" />
  <tenseForm default="ataispeánfadh" tense="Cond" dependency="Dep" person="Base" />
  <tenseForm default="ataispeánfainn" tense="Cond" dependency="Dep" person="Sg1" />
  <tenseForm default="ataispeánfá" tense="Cond" dependency="Dep" person="Sg2" />
  <tenseForm default="ataispeánfaimis" tense="Cond" dependency="Dep" person="Pl1" />
  <tenseForm default="ataispeánfaidís" tense="Cond" dependency="Dep" person="Pl3" />
  <tenseForm default="ataispeánfaí" tense="Cond" dependency="Dep" person="Auto" />
  <moodForm default="ataispeánadh" mood="Imper" person="Base" />
  <moodForm default="ataispeánaim" mood="Imper" person="Sg1" />
  <moodForm default="ataispeáin" mood="Imper" person="Sg2" />
  <moodForm default="ataispeánaimis" mood="Imper" person="Pl1" />
  <moodForm default="ataispeánaigí" mood="Imper" person="Pl2" />
  <moodForm default="ataispeánaidís" mood="Imper" person="Pl3" />
  <moodForm default="ataispeántar" mood="Imper" person="Auto" />
  <moodForm default="ataispeána" mood="Subj" person="Base" />
  <moodForm default="ataispeánaimid" mood="Subj" person="Pl1" />
  <moodForm default="ataispeántar" mood="Subj" person="Auto" />
</verb>
